【裁判字號】    99,交抗,1073
【裁判日期】    990427
【裁判案由】    違反道路交通管理處罰條例
【裁判全文】
臺灣高等法院交通事件裁定       99年度交抗字第1073號
抗  告  人
即受處分人  甲○○
上列抗告人因違反道路交通管理處罰條例案件，不服臺灣板橋地
方法院中華民國99年3月22日所為裁定（99年度交聲字第333號）
，提起抗告，本院裁定如下：
  主 文
抗告駁回。
  理 由
一、原處分意旨略以：抗告人即受處分人甲○○（下稱抗告人）
    於民國98年4月6日7時47分許，駕駛車號073-CN號營業小客
    車，行經臺北市○○路、許昌街口之禁止左轉路段，由北迴
    轉往北行駛，為臺北市政府警察局中正第一分局交通分隊執
    勤員警當場攔停舉發。嗣抗告人於應到案日期前提出申訴，
    經舉發機關調查結果，仍認抗告人確有上開在禁止左轉路段
    迴車之違規行為，原處分機關乃依道路交通管理處罰條例第
    49條第3款、第63條第1項第1款（原裁決書漏未記載第1款，
    惟不影響其裁決效力）及違反道路交通管理事件統一裁罰基
    準表規定，裁處罰鍰9百元，並記違規點數1點等語。
二、抗告人異議意旨略以：臺北市○○路北往南走至許昌街口，
    設有「禁止左轉」標誌，沒有設立「禁止迴轉」標誌，因許
    昌街為單行道，實警告提醒駕駛人勿左轉，誤闖進入單行道
    ，用意甚為明確，並非車輛到此路口限制迴轉云云。
三、按汽車駕駛人迴車時，在禁止左轉路段迴車者，處新臺幣（
    下同）6百元以上1千8百元以下罰鍰，並記違規點數1點，道
    路交通管理處罰條例第49條第3款、第63條第1項第1款分別
    定有明文。
四、原裁定以：本件抗告人於上述時間駕駛車號073-CN號營業小
    客車，沿臺北市○○路北往南方向行駛至設有「禁止左轉」
    標誌之公園路、許昌街口，由北迴轉往北行駛，為警當場攔
    停舉發之事實，為抗告人所不爭執，並有臺北市政府警察局
    舉發違反道路交通管理事件通知單影本、臺北市政府警察局
    中正第一分局98年5月5日北市警中正一分交字第0983082890
    0號函影本各1件及抗告人所提出之現場照片2幀附卷可稽，
    依前開現場照片所示，臺北市○○路、許昌街口北往南方向
    之行車管制號誌燈桿上設有「禁止左轉」標誌，清晰可辨，
    足以告示汽車駕駛人該路段禁止左轉，抗告人駕車逕行迴轉
    ，其在禁止左轉路段迴車之違規事實，已堪認定。雖抗告人
    執上開情詞置辯，惟按汽車迴車時，禁止左轉路段，不得迴
    車；又禁止迴車標誌，用以告示車輛駕駛人在前段道路行車
    ，不准迴車。設於禁止迴車之地點。已設有禁止左轉標誌或
    標劃分向限制線、禁止超車線之路段，得免設之，道路交通
    安全規則第106條第3款，道路交通標誌標線號誌設置規則第
    75條分別規定甚明，準此，凡禁止左轉路段即不得迴車，不
    以該地點同時設置「禁止左轉」及「禁止迴車」之標誌為必
    要，則抗告人既考領有合法之駕駛執照，且以駕駛為業，對
    於上開規定當之知甚詳，縱該路段未設有「禁止迴車」之標
    誌，亦無礙於抗告人確有在禁止左轉路段迴車違規事實之認
    定。是異議人所辯，洵屬無據，委無可採。綜上，本件事證
    明確，抗告人於前揭時、地在禁止左轉路段迴車之違規事實
    ，堪以認定。從而，原處分機關據以援引前揭規定，裁處抗
    告人罰鍰9百元，並記違規點數1點，於法並無違誤。本件抗
    告為無理由，應予駁回。
五、抗告意旨略以：北市○○路北往南走至許昌街口有禁止左轉
    標誌，用意在警告提醒駕駛人勿左轉，非皆限制迴轉。所提
    A圖照片設有禁止左轉標誌仍允許迴轉，B圖照片雖設有禁止
    迴轉，但仍允許左轉，故並非只要設有標誌，即一律禁止云
    云。
六、經查：原裁定已就抗告人確有在禁止左轉路段迴車之違規事
    實，詳予說明，而駁回抗告人異議之聲明。經核並無不合。
    抗告意旨猶執陳詞置辯，且提出照片2紙以為佐證。惟無論
    係禁止迴車，抑或係禁止左轉標誌，設有該等標誌之路段均
    生禁止迴車之法律效果，道路交通安全規則第106條第3款，
    道路交通標誌標線號誌設置規則第75條分別定有明文，是抗
    告人就其所提照片路段之交通標誌，顯係誤解其意義。從而
    本件抗告為無理由，應予駁回。
七、據上論結，應依道路交通案件處理辦法第26條，刑事訴訟法
    第412條，裁定如主文。
中    華    民    國    99    年    4     月    27    日
              刑事第十二庭審判長法  官  蔡永昌
                                法  官  吳啟民
                                法  官  蔡國在
以上正本證明與原本無異。
不得再抗告。
                                書記官  顧哲瑜
中    華    民    國    99    年    4     月    27    日

司法院資訊處製作；財團法人民間司法改革基金會備份。
